台灣板橋地方法院刑事判決　　　　　　　　　　　　九十一年度易字第二八九八號
　　公　訴　人　台灣板橋地方法院檢察署檢察官
　　被　　　告　乙○○○　女　.
右列被告因竊盜案件，經檢察官提起公訴（九十一年度偵字第一五九００、一八六０
八號），本院判決如左：
    主  文
乙○○○竊盜，處有期徒刑月，如易科罰金，以佰元折算壹日。
    事  實
一、乙○○○意圖為自己不法之所有，於民國（下同）九十一年八月二十一日上午十
    時三十分許，在台北縣板橋市○○街市場內，趁市場人潮擁擠之際，貼在甲○○
    身後，自後竊取甲○○擺放於褲袋內之現金新台幣（下同）七百元（共七張一百
    元紙鈔），得手後將七百元緊握左手正欲離去之際，適為正在執行肅竊勤務之台
    北市政府刑事警察大隊肅竊組偵查員黃福亨見乙○○○於市場內未購物，卻緊貼
    於甲○○身後認行跡可疑，之後更見甲○○後褲袋已被翻出，乃上前當場查獲。
二、案經台北市政府警察局刑事警察大隊報請台灣板橋地方法院檢察署檢察官偵查起
    訴。
    理  由
一、訊據被告乙○○○矢口否認有前揭竊盜之犯行，並辯稱：伊係從地上拾獲現金七
    百元，伊並無竊盜云云。經查：右揭事實，業據被害人甲○○於警訊中指訴綦詳
    ，並有贓物認領保管單乙紙在卷可稽，復經證人即查獲之警員黃福亨於本院審理
    時結證稱：「我當天執行肅竊勤務，時值經過福德市場，我見被告貼在被害人身
    後，手上拿著一件紫色外套做為掩護，我當時認為很可疑，因為一般在市場買菜
    都會站在攤位前挑選，不可能貼在他人背後，我親眼見被告伸手進入被害人口袋
    拿錢，被害人的口袋都已經外翻，我見被告得手，我就上前抓住被告的手，被告
    的手上就拿七百元，我並詢問被害人，被害人也表示錢是他的，她一開始要我饒
    了她，我向她表示自己警察的身分，後來她就改口說是從地下撿到的，我向她表
    示我是親眼目睹『妳也沒有蹲在地下，怎麼可能撿到？』（見本院九十一年十一
    月八日審判筆錄）。再證人與被告亦無仇怨，斷無構詞誣攀被告之理。是被告所
    辯查獲手上之七百元係地上拾獲乙節，顯屬飾卸諉責之詞，不足採信。罪證明確
    ，被告犯行洵堪認定。
二、核被告所為，係犯刑法第三百二十條第一項竊盜之罪。爰審酌被告之品行、智識
    程度及被告有多次竊盜之前科（不構成累犯），仍不思痛改前非卻再度於市場中
    扒竊以及被告犯罪後猶狡詞置辯未見悔意等一切情狀，量處如主文所示之刑，並
    諭知易科罰金之折算標準，以示懲儆。
三、至被告前科紀錄中八十九年間竊盜乙案，經送請財團法人亞東紀念醫院鑑定結果
    認被告之前罹患精神疾病已約三十年，除有思考障礙、聽幻覺及被迫害妄想久，
    其職業功能、社會功能及日常生活功能均呈嚴重衰退現象，是案發當時之精神狀
    態顯已達心神喪失之程度，而為無罪之判決，有本院八十九年度易字第二四三三
    號刑事判決附卷可考；惟查本件被告於市場內係緊貼在被害人甲○○之身後，且
    手上拿一外套作為掩護，而趁人潮擁擠且被害人挑選物品之際，自被害人後褲袋
    內扒竊，被害人後褲袋已被翻出口袋露白，然被害人卻不知自己金錢已遭扒竊，
    足見被告為行竊之行為，事前已有所謀劃，且當時下手扒竊之動作相當輕巧，倘
    係一心神喪失之人，豈可有如此細密之心思及輕巧之動作；再證人即查獲之警員
    黃福亨於本院審理時亦證稱：被告起初係討饒，之後知證人警員之身分再辯稱係
    地上拾獲等語，並經本院以查獲被告時，被告當時精神狀況如何等情詢問證人黃
    福亨，證人答稱：「她很激動，沿路表示『要我放了她，饒了她，下次不敢了』
    （見本院九十一年十一月八日審判筆錄）。倘被告於為扒竊行為之當時係心神喪
    失之情形，而為警查獲時，焉有如上述先討饒之後再辯解並非竊盜之反應。是以
    綜合上述之情形下，本院認被告為本件扒竊之當時並無心神喪失之情形，附此說
    明。
據上論斷，應依刑事訴訟法第二百九十九條第一項前段，刑法第三百二十條第一項、
第四十一條第一項前段，罰金罰鍰提高標準條例第一條前段、第二條，判決如主文。
本案經檢察官楊雅清到庭執行職務
中    華    民    國    九   十   一    年   十   一    月  二  十  二  日
                           台灣板橋地方法院刑事第二庭
                               法  官  潘  長  生
右正本證明與原本無異。
如不服本判決，應於判決送達後十日內向本院提出上訴狀 (應附繕本) ，上訴於
臺灣高等法院。
                               書記官  王  增  華
中      華      民      國      九十一      年    十一    月  二十二    日
附錄本案論罪科刑法條
刑法第三百二十條：
意圖為自己或第三人不法之所有，而竊取他人之動產者，為竊盜罪，處五年以下有期
徒刑、拘役或五百元以下罰金。
意圖為自己或第三人不法利益，而竊佔他人之不動產者，依前項之規定處斷。
前二項之未遂犯罰之。
